臺灣臺北地方法院民事裁定
111年度小上字第85號
上  訴  人  黃俊翔  

被  上訴人  吳韋聖  

上列當事人間請求損害賠償事件，上訴人對於民國111年5月24日
本院臺北簡易庭111年度北小字第1310號第一審小額民事判決提
起上訴，本院裁定如下：
    主  文
上訴駁回。
第二審訴訟費用新臺幣壹仟伍佰元由上訴人負擔。
    理  由
一、按對於小額程序之第一審裁判提起上訴，非以其違背法令為
    理由，不得為之，並應於上訴狀內記載上訴理由，表明原判
    決所違背之法令及其具體內容，暨依訴訟資料可認為原判決
    有違背法令之具體事實，民事訴訟法第436條之24第2項、第
    436條之25分別定有明文。所謂違背法令，係指依同法第436
    條之32第2項準用第468條所定判決不適用法規或適用不當、
    第469條第1款至第5款所定判決當然違背法令之情形。是當
    事人提起上訴，如以判決不適用法規或適用不當為理由，其
    上訴狀或理由書應具體指摘該判決所違背之法令條項，或有
    關解釋字號，或成文法以外之習慣或法理等及其具體內容，
    暨依何訴訟資料可認為合於該違背法令之具體事實；如以判
    決有同法第469條第1款至第5款情形為理由，其上訴狀或理
    由書應表明該判決有合於各該條款規定情形之具體內容，及
    依何訴訟資料可認為合於該違背法令之具體事實。如未依上
    述方法表明，或其所表明者與上開法條規定不合時，即難認
    為已合法表明上訴理由，其上訴自非合法。又上訴不合法者
    ，依同法第436條之32第2項準用第471條第1項、第444條第1
    項規定，法院毋庸命其補正，應逕以裁定駁回之。
二、上訴人之上訴意旨略以：兩造於民國109年12月29日下午2時
    20分許發生行車糾紛，全係因被上訴人猛按喇叭故意挑釁所
    致，且被上訴人於圓山派出所時亦有反罵上訴人「你才白癡
    ，你腦袋才裝大便」等語，況上訴人尚有年邁雙親待撫養然
    長期放無薪假，原審判令上訴人應賠償慰撫金新臺幣4萬元
    ，實無力負擔，爰於法定期間提起上訴，上訴聲明：㈠原判
    決不利於上訴人部分廢棄。㈡上開廢棄部分，請求駁回被上
    訴人在第一審之訴等語（見本院卷第13頁）。
三、經查，觀諸卷附上訴人於111年6月2日所提出民事上訴狀之
    全部記載內容（見本院卷第13至15頁），並未具體指摘原審
    判決有何不適用法規或適用不當之情形，復未指明所違背之
    法規、法則、司法解釋，且就整體訴訟資料亦無從認定原審
    判決有何違背法令之具體事實，自難認對原審判決之如何違
    背法令已有具體之指摘，揆諸前揭說明，應認其上訴為不合
    法。從而，上訴人提起本件上訴，要難認係屬適法，自應予
    駁回。
四、本件第二審訴訟費用，確定為如主文第2項所示金額。
五、據上論結，本件上訴為不合法，依民事訴訟法第436條之32
    第1項、第2項、第444條第1項、第436條之19第1項、第95條
    、第78條，裁定如主文。
中　　華　　民　　國　　111 　年　　7 　　月　　8 　　日
                  民事第四庭    審判長法　官  蔡政哲
　　　　　　　　　
　　　　　　　　　                    法  官  陳正昇
　　　　　　　　　　
                                      法  官  李家慧
以上正本係照原本作成。
本裁定不得抗告。
中　　華　　民　　國　　111 　年　　7 　　月　　8 　　日
                                      書記官  王怡茹